【裁判字號】    89,小上,2
【裁判日期】    890630
【裁判案由】    給付票款
【裁判全文】
臺灣雲林地方法院民事裁定                  八十九年度小上字第二號
    上  訴  人  甲  ○
    被 上訴 人  中華商業銀行股份有限公司
                            設台北市○○○路○段六號
    法定代理人  王又曾      住.
右當事人間請求給付票款事件，上訴人對於中華民國八十八年十一月十日本院北港簡
易庭八十八年度港小字第三四號第一審判決提起上訴，本院裁定如左：
    主      文
上訴駁回。
第二審訴訟費用由上訴人負擔。
    理      由
一、按「對於小額程序之第一審裁判，得上訴或抗告於管轄之地方法院，其審判以合
    議行之。對於前項第一審裁判之上訴或抗告，非以其違背法令為理由，不得為之
    。」民事訴訟法第四百三十六條之二十四定有明文；次按「判決不適用法規或適
    用不當者，為違背法令。」、「有左列各款情形之一者，其判決當然違背法令：
    一、判決法院之組織不合法者。二、依法律或裁判應迴避之推事參與裁判者。三
    、法院於權限之有無辨別不當，或違背專屬管轄之規定者。四、當事人於訴訟未
    經合法代理者。五、違背言詞辯論公開之規定者‧‧‧」民事訴訟法第四百三十
    六條之三十二第二項準用同法第四百六十八條、四百六十九條第一款至第五款分
    別定有明文。而以判決有不適用法規或適用不當為上訴理由時，其上訴狀或理由
    書應有具體之指摘，並揭示該法規之條項或內容，若係成文法以外之法則，應揭
    示該法則之旨趣，倘為司法院解釋或最高法院之判例，則應揭示該判解之字號或
    其內容，如依民事訴訟法第四百六十九條所列第一款至第五款事由提起上訴時，
    其上訴狀或理由書應揭示合於該條款之事實，上訴理由狀如未依此項方法表明者
    ，即難認為已對原判決之違背法令有具體之揭示，其上訴自難認為合法（最高法
    院七十一年度台上字第三一四號判例要旨參照）。
二、本件上訴人主張：(1)原審判決認定被上訴人之所以取得系爭支票，乃訴外人稜威
    福公司於八十七年間向被上訴人申請二百三十萬元授信貸款之副擔保一部份，為
    證卷債權設質之性質，與一般票據之交換流通轉讓有異，非可依票據法為追索之
    請求。(2)且依民法第九百零二條之規定，上訴人所得對抗稜威福公司之事由均得
    對抗受讓之被上訴人，並無票據法善意取得之適用。(3)系爭支票業經假處分在案
    ，被上訴人亦知前情，仍收受系爭支票作為擔保，顯見被上訴人並非善意第三人
    ，原審判決有上開理由未備之處，已違背法令等語。
三、經查：本件上訴人係指摘原審判決認定其所提出之信函不足以證明被上訴人係惡
    意取得票據且無相當之對價關係，有取捨證據、認定事實不當之處，惟按小額訴
    訟事件依法僅有第一審法院有取捨證據、認定事實之職權，上訴審法院僅能依第
    一審法院所認定之事實進一步審查該判決有無不適用法規、適用法規不當或民事
    訴訟法第四百六十九條第一款至第五款所規定之違背法令情形，此乃事實審法院
    與法律審法院不同之審理概念，兩者不可混為一談，非謂事實審法院取捨證據、
    認定事實不當即等同於該判決係違背法令之判決。本件上訴人僅指摘原審判決取
    捨證據、認定事實不當，未具體指摘該判決有何不適用法規、適用法規不當或民
    事訴訟法第四百六十九條第一款至第五款所規定之違背法令情形，依首揭說明，
    應認其上訴為不合法。再者，民事訴訟法第四百六十九條第六款「判決不備理由
    」並不在小額訴訟事件第二審程序準用之列，上訴人以「原審判決有理由未備之
    違法情形」為由，據以提起上訴，亦於法未合。
四、據上論結，本件上訴為不合法，依民事訴訟法第四百三十六條之三十二、第四百
    四十四條第一項、第九十五條、第七十八條，裁定如主文。
中      華      民      國    八十九    年      六      月      三十    日
                            臺灣雲林地方法院民事庭
~B審判長法官  蕭守田
~B法      官  陳定國
~B法      官  鍾貴堯
右為正本係照原本作成。
本件不得抗告。
中      華      民      國    八十九    年      六      月      三十    日
~B法院書記官  劉興錫


司法院資訊處製作；財團法人民間司法改革基金會備份。
